臺灣臺北地方法院交通事件裁定　　　　96年度交聲字第1062號
異議人即
受處分人　甲○○
上列受處分人因違反道路交通管理處罰條例案件，對於臺北市交
通事件裁決所中華民國九十六年八月六日所為之處分（原處分案
號：北市裁四字第裁二二－ＡＩＩ一０二二一九號），聲明異議
，本院裁定如下：
    主  文
異議駁回。
    理  由
一、按汽車牌照包括號牌、行車執照及拖車使用證，為行車之許
    可憑證，由汽車所有人向公路監理機關申請登記，經清繳其
    所有違反公路法與道路交通管理處罰條例規定之罰鍰及未繳
    納之汽車燃料使用費並檢驗合格後發給之，但拖車號牌及拖
    車使用證得由使用人申請之；而汽車號牌懸掛位置，除原設
    有固定位置外，應依左列規定懸掛固定：（三）機器腳踏車
    及拖車號牌每車一面，應正面懸掛於車輛後端之明顯適當位
    置，道路交通安全規則第八條、第十一條第一項第一款定有
    明文。次按汽車已領有號牌而未懸掛或不依指定位置懸掛者
    ，處汽車所有人新臺幣（下同）三千六百元以上一萬零八百
    元以下罰鍰，並禁止其行駛；前開（第七款）之牌照吊銷之
    ，道路交通管理處罰條例第十二條第一項第七款、第二項亦
    分別定有明文。
二、本件異議人即受處分人甲○○所有車號ＲＡＮ－五二六號之
    輕型機車，於民國九十六年五月八日十一時二十九分許，在
    臺北市○○路與虎林街口經臺北市政府警察局交通警察大隊
    信義分局交通分隊員警當場攔停，並以上開車號輕型機車有
    已領有號牌而未懸掛之違規行為而掣單舉發。嗣經原處分機
    關函請原舉發單位調查結果，仍認受處分人有前述違規行為
    ，爰於同年八月六日依違反道路交通管理處罰條例第十二條
    第一項第七款、第二項及違反道路交通管理事件統一裁罰基
    準表之規定裁處受處分人罰鍰一萬零八百元，並吊銷牌照。
三、受處分人甲○○提出聲明異議狀，固承認其所有前述車號自
    用小客車有於前揭時地經警攔停當場舉發之事實，然否認有
    何違反道路交通管理處罰條例之行為，辯稱：因大牌毀損，
    遭警員強制拆下，並非領有號牌未懸掛云云。惟查：受處分
    人所有之前述車號輕型機車確實有於前開時地，未懸掛號牌
    行駛於道路之事實，此為受處分人所是認。另查，該車號牌
    已於九十六年三月十四日，因損毀汽車牌照使不能辨認其牌
    號，經臺北市政府警察局松山分局交通分隊舉發並代保管其
    號牌在案，並檢送違規案件影本二張等情，此有臺北市政府
    警察局信義分局九十六年九月十日北市警信分交字第０九六
    三二五二六九００號函、臺北市政府警察局交通大隊委外作
    業中心申訴查詢案件明細表影本各一份在卷可參。按汽車牌
    照為行車之許可憑證，已如前述；而汽車行駛有損毀汽車牌
    照使不能辨認其牌號者，處汽車所有人二千四百元以上四千
    八百元以下罰鍰，並責令申請換領牌照或改正，道路交通管
    理處罰條例第十三條第一款定有明文，準此，受處分人所有
    之上開車號輕型機車，既經領有號牌，嗣因違反道路交通管
    理處罰條例遭舉發而被代保管其損毀之號牌，則依法應申請
    換領牌照並按規定懸掛後始得行駛於道路；且自該車號牌因
    損毀遭舉發迄本件違規事實發生已逾月餘，本件受處分人任
    令該未懸掛號牌之車輛行駛於道路上，縱以前情置辯，委不
    足採為免罰之依據。從而，本件受處分人所有之輕型機車有
    已領得上開車號之號牌而未懸掛之違規行為，已堪認定。
四、綜上所述，受處分人所有上開車號輕型機車既有上述已領有
    號牌而未懸掛之違規行為，原處分機關依前揭道路交通管理
    處罰條例第十二條第一項第七款、第二項及違反道路交通管
    理事件統一裁罰基準表之規定，裁處受處分人罰鍰一萬零八
    百元，並吊銷牌照，核無違誤，本件受處分人之異議為無理
    由，自應將其異議駁回。
據上論斷，應依道路交通案件處理辦法第十九條，裁定如主文。
中　　華　　民　　國　　96　　年　　10　　月　　15　　日
                  交通法庭      法  官  林怡秀
本件正本證明與原本無異。
如不服本裁定，應於送達後五日內，向本院提出抗告狀。
                                書記官  林義盛
中　　華　　民　　國　　96　　年　　10　　月　　17　　日
